
---
title: "BÁO CÁO 1 - NHÓM D"
site: bookdown::bookdown_site
output:
  pdf_document:
    latex_engine: xelatex
    toc: true
    toc_depth: 4
    highlight: zenburn
  word_document:
    toc: true
    toc_depth: '4'
includes:
  in_header: preamble.tex
geometry: margin=2cm
---
\vspace{1cm}

Thành viên:    
1. Đỗ Thị Thanh Thảo (23C23009)    
2. Nguyễn Kim Anh (23C23004)     
3. Nguyễn Bích Trâm (23C23010)    
4. Trần Thị Thuận (23C23002)   

```{r setup_group, include = FALSE, echo = FALSE, eval = TRUE}
library(here)
library(knitr)
options(tinytex.verbose = TRUE)
```

# I. Giới thiệu:
## 1. Bài toán:
Bộ dữ liệu **"Churn_Modelling"** chứa thông tin về khách hàng và được sử dụng để phân tích hành vi khách hàng và tìm hiểu lý do khiến khách hàng rời bỏ dịch vụ.   

### Cấu trúc dữ liệu:
**RowNumber:** Chỉ mục của từng dòng dữ liệu (không ảnh hưởng đến phân tích).    
**CustomerId:** Mã định danh của khách hàng.    
**Surname:** Họ của khách hàng.    
**CreditScore:** Điểm tín dụng, đánh giá khả năng tài chính của khách hàng.    
**Geography:** Quốc gia nơi khách hàng sinh sống.    
**Gender:** Giới tính của khách hàng.    
**Age:** Tuổi của khách hàng.    
**Tenure:** Thời gian khách hàng đã sử dụng dịch vụ (tính bằng năm).     
**Balance:** Số dư tài khoản ngân hàng.    
**NumOfProducts:** Số sản phẩm mà khách hàng sử dụng.    
**HasCrCard:** Khách hàng có thẻ tín dụng hay không (1 = Có, 0 = Không).     
**IsActiveMember:** Khách hàng có phải là thành viên hoạt động không (1 = Có, 0 = Không).     
**EstimatedSalary:** Mức lương ước tính của khách hàng.     
**Exited:** Biến mục tiêu (Target Variable):    
&nbsp;&nbsp;&nbsp;&nbsp; 1: Khách hàng đã rời bỏ dịch vụ (churn).   
&nbsp;&nbsp;&nbsp;&nbsp; 0: Khách hàng vẫn tiếp tục sử dụng dịch vụ.    

\newpage
```{r child = file.path(here(), "rmd/BaoCao2", "BaoCao2_Bai1.Rmd")}
```

